【裁判字號】    97,訴,2112
【裁判日期】    970619
【裁判案由】    毒品危害防制條例
【裁判全文】
臺灣板橋地方法院刑事判決              97年度訴字第2112號
公  訴  人  臺灣板橋地方法院檢察署檢察官
被      告  甲○○
上列被告因違反毒品危害防制條例案件，經檢察官提起公訴（97
年度毒偵字第3296號），本院受理後被告為有罪之陳述，經合議
庭裁定由受命法官獨任進行簡式審判程序，判決如下：
    主  文
甲○○施用第一級毒品，累犯，處有期徒刑拾月。
    事  實
一、甲○○前於民國88年間因施用毒品案件，經臺灣基隆地方法
    院以88年度毒聲字第2079號、88年度毒聲字第2111號裁定送
    觀察、勒戒後，認無繼續施用毒品之傾向，經臺灣基隆地方
    法院檢察署檢察官於88年10月26日以88年度毒偵字第455 號
    、88年度毒偵字第657 號為不起訴處分確定；又於89年間因
    施用毒品案件，經同院以89年度毒聲字第361 號裁定送觀察
    、勒戒後，認無繼續施用毒品之傾向，經臺灣基隆地方法院
    檢察署檢察官於89年4 月5 日以89年度毒偵緝字第123 號為
    不起訴處分確定；復於同年間因施用毒品案件，經同院以89
    年度毒聲字第920 號裁定令入戒治處所施以強制戒治並經臺
    灣基隆地方法院檢察署檢察官聲請簡易判決處刑，其中強制
    戒治部分於90年1 月20日停止戒治所餘期間付保護管束，迄
    90年5 月4 日期滿，聲請簡易判決處刑部分則經同院於89年
    5 月25日以89年度基簡字第464 號判處有期徒刑六月，於89
    年9 月16日確定；又於88年間因犯竊盜罪，經同院於89年1
    月24日以88年度訴字第488 號判處有期徒刑七月，於89年9
    月16日確定；又於89年間因犯偽造文書罪，經同院於90年5
    月11日以89年度易字第637 號判處有期徒刑六月，於90年9
    月26日確定，前開案件罪刑，嗣經同院以90年度聲字第1035
    號裁定應執行有期徒刑一年六月確定，經入監執行後，於91
    年4 月3 日假釋出監並付保護管束，迄91年5 月28日縮刑期
    滿假釋未經撤銷以已執行論（未構成累犯）。甲○○又於94
    年間因施用毒品案件，經臺灣基隆地方法院於94年8 月29日
    以94年度訴字第242 號就施用第一、二級毒品部分分別判處
    有期徒刑八月、六月，應執行有期徒刑一年，於94年11月18
    日確定；又於95年間因施用毒品案件，經本院於95年5 月16
    日以95年度訴字第686 號判處有期徒刑十月，於95年6 月15
    日確定，再經本院以96年度聲減字第957 號裁定減為有期徒
    刑五月確定，嗣上揭兩案罪刑經合併執行，於96年7 月16日
    縮刑期滿執行完畢（構成累犯）。猶不知悔改，竟仍基於施
    用第一級毒品海洛因之犯意，於97年2 月3 日晚上7 時許，
    在臺北縣樹林市○○路之某加油站廁所內，以注射針筒注入
    體內之方式，施用第一級毒品海洛因一次。嗣於97年2 月4
    日晚上7 時45分許，在臺北縣樹林市○○路與文化路交岔路
    口處為警查獲，且經警採尿驗悉。
二、案經臺北縣政府警察局樹林分局報請臺灣板橋地方法院檢察
    署檢察官偵查起訴，經本院合議庭裁定以簡式審判程序審理
    。
    理  由
一、訊據被告甲○○於本院審理時對其於上揭時、地施用第一級
    毒品海洛因一次之犯行，業已坦承不諱，又被告經警詢問後
    所採集之尿液經送檢驗結果，呈施用第一級毒品海洛因之鴉
    片類藥物陽性反應，有臺灣檢驗科技股份有限公司於97年2
    月26日出具之濫用藥物尿液檢驗報告一件附卷可稽。再者，
    被告前於88年間因施用毒品案件，經臺灣基隆地方法院以88
    年度毒聲字第2079號、88年度毒聲字第2111號裁定送觀察、
    勒戒後，認無繼續施用毒品之傾向，經臺灣基隆地方法院檢
    察署檢察官於88年10月26日以88年度毒偵字第455 號、88年
    度毒偵字第657 號為不起訴處分確定；又於89年間因施用毒
    品案件，經同院以89年度毒聲字第361 號裁定送觀察、勒戒
    後，認無繼續施用毒品之傾向，經臺灣基隆地方法院檢察署
    檢察官於89年4 月5 日以89年度毒偵緝字第123 號為不起訴
    處分確定；復於同年間因施用毒品案件，經同院以89年度毒
    聲字第920 號裁定令入戒治處所施以強制戒治並經臺灣基隆
    地方法院檢察署檢察官聲請簡易判決處刑，其中強制戒治部
    分於90年1 月20日停止戒治所餘期間付保護管束，迄90年5
    月4 日期滿，聲請簡易判決處刑部分則經同院於89年5 月25
    日以89年度基簡字第464 號判處有期徒刑六月，於89月9 月
    16日確定；又於94年間因施用毒品案件，經同院於94年8 月
    29日以94年度訴字第242 號就施用第一、二級毒品部分分別
    判處有期徒刑八月、六月，應執行有期徒刑一年，於94年11
    月18日確定；又於95年間因施用毒品案件，經本院於95年5
    月16日以95年度訴字第686 號判處有期徒刑十月，於95年6
    月15日確定，再經本院以96年度聲減字第957 號裁定減為有
    期徒刑五月確定，嗣上揭兩案罪刑經合併執行，於96年7 月
    16日縮刑期滿執行完畢，此有臺灣高等法院被告前案紀錄表
    附卷可按，從而本件雖係在觀察、勒戒及強制戒治執行完畢
    釋放後五年以後所為犯行，但被告已於五年內再犯施用毒品
    案件，且經裁判確定，顯見其再犯率甚高，原實施觀察、勒
    戒或強制戒治，已無法收其實效，而無五年戒斷期之存在，
    自無再經觀察、勒戒及強制戒治之必要，應由檢察官逕行起
    訴（最高法院95 年度臺非字第59號、95年度臺非字第65號
    判決要旨參照）。綜上，足認被告自白與事實相符，罪證明
    確，犯行洵堪認定。
二、查海洛因係毒品危害防制條例第2 條第2 項第1 款所列之第
    一級毒品。核被告所為，係犯毒品危害防制條例第10條第1
    項之施用第一級毒品罪。被告於施用毒品海洛因而持有該毒
    品之低度行為，應為施用之高度行為所吸收，不另論罪。查
    被告前於94年間因施用毒品案件，經臺灣基隆地方法院於94
    年8 月29日以94年度訴字第242 號就施用第一、二級毒品部
    分分別判處有期徒刑八月、六月，應執行有期徒刑一年，於
    94年11月18日確定；又於95年間因施用毒品案件，經本院於
    95年5 月16日以95年度訴字第686 號判處有期徒刑十月，於
    95年6 月15日確定，再經本院以96年度聲減字第957 號裁定
    減為有期徒刑五月確定，嗣上揭兩案罪刑經合併執行，於96
    年7 月16日縮刑期滿執行完畢，有臺灣高等法院被告前案紀
    錄表在卷可按，其於有期徒刑執行完畢後五年以內故意再犯
    本案之罪，係屬累犯，應依刑法第47條第1 項之規定加重其
    刑。爰審酌被告不思尋求正當之身心發展，前曾有毒品前科
    ，不知警惕，竟又施用足以導致精神障礙、性格異常，甚至
    造成生命危險之毒品，戕害一己之身心健康，對社會治安可
    能之危害程度非微，惟其於犯罪後尚能坦承犯行等一切情狀
    ，量處如主文所示之刑，以示懲儆。
據上論斷，應依刑事訴訟法第273 條之1 第1 項、第299 條第1
項前段，毒品危害防制條例第10條第1 項，刑法第11條前段、第
47條第1 項，判決如主文。
本案經檢察官劉仕國到庭執行職務
中    華    民    國    97    年    6     月    19    日
                  刑事第一庭    法  官  張江澤
以上正本證明與原本無異。
如不服本判決，應於判決送達後10日內，向本院提出上訴狀。
                                書記官  林怡秀
中    華    民    國    97    年    6     月    19    日
附錄本案論罪科刑法條全文：
毒品危害防制條例第10條
施用第一級毒品者，處六月以上五年以下有期徒刑。
施用第二級毒品者，處三年以下有期徒刑。


司法院資訊處製作；財團法人民間司法改革基金會備份。
